臺灣嘉義地方法院刑事判決
109年度易字第699號
公  訴  人  臺灣嘉義地方檢察署檢察官
被      告  王重興





上列被告因竊盜案件，經檢察官提起公訴（109年度偵字第8671
、8672、8673號），本院判決如下：
    主    文
王重興犯攜帶兇器竊盜罪，累犯，處有期徒刑壹年。未扣案之ＰＶ
Ｃ風雨線玖段（合計肆佰零貳點捌公尺）均沒收，於全部或一部
不能沒收或不宜執行沒收時，追徵其價額。扣案（查扣於另案臺
灣臺南地方檢察署）之油壓剪壹支沒收。
其餘被訴部分（即起訴書犯罪事實欄一㈠、㈡、㈣部分）均無罪。
    犯罪事實
一、王重興意圖為自己不法所有，基於攜帶兇器竊盜之犯意，於
    民國108年10月27日凌晨1時54分前某時許，騎乘車牌號碼00
    0-000號普通重型機車，至嘉義縣○○鄉○○段○○○段000地號附
    近，持其所有、客觀上足以對人之生命、身體造成危害、可
    供作兇器使用並得用以切斷、剪斷堅硬粗壯電線之油壓剪1
    支，以攀登兩相鄰電線桿後持油壓剪將臺灣電力股份有限公
    司（下稱臺電公司）所設置管領編號「東寮44東分12」至「
    東寮44東分16」5支電線桿間4段、「東寮44東分17」至「東
    寮44東分18」2支電線桿間1段、「東寮44東4南1」至「東寮
    44東4南5」5支電線桿間4段合計9段工業用電供電PVC風雨線
    合計402.8公尺（折舊後價值新臺幣525元）截斷得手後，騎
    乘上開機車將上開電纜線攜帶離去。嗣因臺電公司接獲民眾
    通知發現上情，經報警後，經警調閱監視器畫面而循線查悉
    上情。
二、案經臺電公司訴由嘉義縣警察局布袋分局報告臺灣嘉義地方
    檢察署檢察官偵查起訴。
    理    由
甲、有罪部分：
壹、證據能力：
    被告王重興對於下列引用之證據，均同意有證據能力而得作
    為判斷之依據（見本院卷第73頁），且查：
一、被告自白之證據能力：
    被告並未主張其自白係遭施以任何不正方法，且無事證足認
    係遭任何不正方法所取得，倘經與本案其他事證互佐而得認
    與事實相符，得為證據。
二、被告以外之人於審判外供述之證據能力：
    被告以外之人於審判外之陳述，雖均屬傳聞證據，惟均經當
    事人於本院準備程序同意有證據能力，於審判期日中亦未予
    爭執，復經本院審酌上開證據資料製作時之情況，尚無違法
    不當及證明力明顯過低之瑕疵，以之作為證據應屬適當，爰
    依刑事訴訟法第159條之5規定，認前揭證據資料亦有證據能
    力。
三、非供述證據之證據能力：
    本案所引用之非供述性質證據，與本案犯罪事實具有甚高關
    聯性，又查無事證足認係實施刑事訴訟程序之公務員違背法
    定程序而取得之證據，且無依法應予排除之情事，是得作為
    證據。
貳、事實認定：
    前揭犯行，業據被告於偵訊、準備程序及審理中自白不諱（
    見109年度偵字第8673號卷第57至58頁；本院卷第72、第193
    至195頁），並有證人即臺電公司員工郭士豪（見嘉布警偵
    字第1090000951號卷第5至6頁；本院卷第125至126頁）、證
    人即臺電公司員工王柏硯（見109年度交查字第50號卷第41
    頁正反面）、證人即臺電公司員工陳怡霖（見109年度偵字
    第8671號卷第89至91頁）之證述可佐，且有卷附電力(訊)線
    路失竊現場調查報告表、監視器畫面截圖與現場照片、車輛
    詳細資料報表、現場照片可稽（見嘉布警偵字第1090000951
    號卷第7、11至14、19頁；109年度偵字第8671號卷第149至1
    63頁），足認被告上開任意性自白與事實相符，應可採信。
    被告用以從事此部分犯行所用之油壓剪，以此部分遭竊之PV
    C風雨線之規格，外層是以絕緣外皮包住內部銅線，足認該
    油壓剪應是具有足以平整截斷金屬材質之功用，是該油壓剪
    客觀上確實足以對人之生命、身體造成危害、可供作兇器使
    用，故被告此部分所為，構成刑法第321條第1項第3款之攜
    帶兇器竊盜罪。從而，此部分被告之犯行已堪認定，應予論
    科。
參、論罪科刑：
一、核被告所為，係犯刑法第321條第1項第3款之攜帶兇器竊盜
    罪。被告先後於甚為密接之時間內，在嘉義縣○○鄉○○段○○○
    段000地號附近，多次以相同手法截斷電纜線而為竊取，共
    竊取9段電纜線，顯係基於同一竊盜目的，於密切接近之時
    、地實施，並均侵害同一法益，各行為之獨立性極為薄弱，
    依一般社會健全觀念，在時間差距上，難以強行分開，在主
    觀上顯係基於同一之犯意接續為之，應以接續犯予以評價而
    論以一罪。
二、被告前因竊盜等案件，經臺灣高等法院臺中分院以103年度
    上易字第461號判決處有期徒刑7月、8月、9月，應執行有期
    徒刑1年6月確定後入監執行，而於108年4月1日執行完畢出
    監，有臺灣高等法院被告前案紀錄表可參，其於上開有期徒
    刑執行完畢後5年內故意再犯本案有期徒刑以上之罪，為累
    犯。再參酌司法院大法官釋字第775號解釋意旨，被告本案
    所犯之罪，無論是犯罪行為態樣、法益侵害或罪名，均與其
    上開執行完畢並於本案構成累犯之前科相同，被告於上開前
    案執行完畢後相隔約半年，即再為本案罪名、罪質均相同之
    加重竊盜犯行，足認其並未因前案遭查獲、判刑與執行而知
    警惕，刑罰感應力薄弱。且依被告本案犯罪情節而言，若依
    刑法第47條第1項規定加重最低本刑，並未超過其所應負擔
    之罪責，或對其人身自由造成過度之侵害，而有違反比例原
    則或罪刑相當原則之情形，是本院認為被告本案所為，仍應
    依刑法第47條第1項規定加重其刑（包含法定最低本刑與最
    高本刑）。
三、爰以行為人之責任為基礎，並審酌被告為成年人，竟未能思
    循合法途徑獲取所需，而為本案攜帶兇器竊盜犯行，並非可
    取。兼衡以被告本案於偵查後期即知坦承此部分犯行與其犯
    罪情節（包含其本案犯罪所得雖然不高，但其所為乃是竊取
    臺電公司之電纜線，此舉所生影響不僅是侵害臺電公司之財
    產權，更是影響該處周邊之電力正常供應，且臺電公司嗣後
    修復所需花費、負擔，更高於本案遭竊電線之本體價值等）
    ，暨被告自承其智識程度、家庭生活狀況（見本院卷第196
    頁）、其餘前科素行等一切情狀，認起訴書就此部分請求量
    處有期徒刑1年為適當，量處如主文所示之刑。
肆、沒收：
一、被告上開竊取所得之電纜線，為其本案犯罪所得之物，雖未
    扣案，但也未合法發還與告訴人，如予以宣告沒收或追徵價
    額，亦無刑法第38條之2第2項所列之情形，仍應依刑法第38
    條之1第1項、第3項規定宣告沒收，於全部或一部不能沒收
    或不宜執行沒收時，追徵其價額。
二、被告所有並供其為上開犯行所用之油壓剪1支，為其犯罪所
    用之物，雖並未查扣於本案，但依被告所述，該物於其於10
    9年2月25日遭臺南市政府警察局白河分局查獲時，一併遭查
    扣，該案件由臺灣臺南地方檢察署偵辦中（見109年度偵字
    第8673號卷第58頁；本院卷第194頁）。經本院審酌被告本
    案情節與該物之性質，若宣告沒收，並無刑法第38條之2第2
    項所述之情形，有依刑法第38條第2項規定宣告沒收之必要
    。
伍、不諭知強制工作之說明：
　　公訴意旨雖以被告前有多次竊盜及贓物等犯罪紀錄，經判處
    刑罰仍一犯再犯，除本件4起電纜竊案外，尚有多起電纜竊
    案偵查中，被告自陳因沒有工作，所以一再竊取電纜販賣銅
    線牟利，行竊地點鎖定偏僻農田區域，涵蓋雲嘉南縣市，行
    竊手法大致相同，對社會秩序、民眾權益具有重大危害，足
    認其有犯罪習慣，請求依竊盜犯贓物犯保安處分條例之規定
    宣告強制工作等語。惟：
一、竊盜犯贓物犯保安處分條例第2條第1、2、4項、第3條第1項
    分別規定「本條例所稱竊盜犯，指意圖為自己或第三人不法
    之所有，而竊取他人之動產者而言。」、「本條例所稱贓物
    犯，指收受、搬運、寄藏、故買竊盜犯竊得之動產或為牙保
    者而言。」、「應執行之刑未達1年以上者，不適用本條例
    。」、「18歲以上之竊盜犯、贓物犯，有犯罪之習慣者，得
    於刑之執行前，令入勞動場所強制工作。」。再按保安處分
    係針對受處分人將來之危險性所為之處置，以達教化、治療
    之目的，為刑罰之補充制度。我國現行刑法採刑罰與保安處
    分雙軌制，係在維持行為責任之刑罰原則下，為協助行為人
    再社會化之功能，以及改善行為人潛在之危險性格，期能達
    成根治犯罪原因、預防犯罪之特別目的。是保安處分中之強
    制工作，旨在對嚴重職業性犯罪及欠缺正確工作觀念或無正
    常工作因而犯罪者，強制其從事勞動，學習一技之長及正確
    之謀生觀念，使其日後重返社會，能適應社會生活。而上開
    關於「有犯罪之習慣」乃係本於保安處分應受比例原則之規
    範，使保安處分之宣告，與行為人所為行為之嚴重性、行為
    人所表現之危險性及對於行為人未來行為之期待性相當之意
    旨而制定，而由法院視行為人之危險性格，決定應否令入勞
    動處所強制工作，以達預防之目的」。因此，法院是否諭知
    刑前強制工作，端以行為人事後再犯案之危險性高低而定，
    亦即縱然行為人之犯行有犯罪習慣，若法院審酌行為人之犯
    罪態樣、所諭知宣告刑之期間後，認行為人在監經執行宣告
    刑後，其事後再犯案之危險性難認甚高時，自無再諭知刑前
    強制工作之必要。
二、被告上開加重竊盜犯行雖經本院宣告有期徒刑1年之刑度，
    然其餘被訴3次加重竊盜犯行，經本院審理後，均認為尚難
    令本院形成毫無合理懷疑之確信心證，而為無罪之諭知，是
    其本案經本院認定僅有1次加重竊盜犯罪行為。再者，雖然
    依照被告之前案紀錄，其除有前述於本案構成累犯之竊盜犯
    罪前科外，先前另有多次犯竊盜罪或贓物罪，遭判處罪刑確
    定並入監執行，但其先前所犯竊盜罪、贓物罪所受宣告之刑
    ，或低於有期徒刑1年，甚至經獲減刑，或執行期間假釋而
    造成執行中斷。而其經臺灣高等法院臺中分院以103年度上
    易字第461號判決確定之數次竊盜犯行之應執行刑僅有期徒
    刑1年6月，相對而言，被告除本案犯行經本院宣告有期徒刑
    1年以外，另查其有多次竊盜罪刑，經臺灣雲林地方法院以1
    09年聲字1034號裁定應執行有期徒刑2年10月確定。則本院
    認被告於入監執行本案之宣告刑與另案應執行刑合計更長期
    之徒刑，或許較其先前所執行並非甚長徒刑所受刑罰威嚇、
    教化作用為強，則其日後是否仍具有甚高之再犯案危險性，
    尚非明確，是本院認尚無併予諭知被告令入勞動場所強制工
    作之必要。
乙、無罪部分：
壹、公訴意旨另以：被告於108年10月13日0時8分許，騎乘車牌
    號碼000-000號普通重型機車，至嘉義縣○○鄉○○村00號附近
    堤防旁產業道路處，持破壞剪、鉗子或功能類似足以剪斷堅
    硬粗壯之電纜線，客觀上可供為兇器使用之不詳工具器械，
    以攀登兩相鄰電線桿持上揭工具器械截斷架設固定在電線桿
    上之電纜線，將該兩端均遭截斷之電纜線攜離之方式，竊得
    該路段由嘉義縣六腳鄉公所設置管領之路燈供電電纜線300
    公尺（價值10,500元）。又於108年10月15日2時30分許，騎
    乘車牌號碼000-000號普通重型機車，至嘉義縣○○鄉○○○段○○
    ○段000地號附近，持破壞剪、鉗子或功能類似足以剪斷堅硬
    粗壯之電纜線，客觀上可供為兇器使用之不詳工具器械，以
    攀登兩相鄰電線桿持上揭工具器械截斷架設固定在電線桿上
    之電纜線，將該兩端均遭截斷之電纜線攜離之方式，竊得該
    路段由臺電公司設置管領編號「朴北60分11分2」至「朴北6
    0分11分3」2支電線桿間之3條農業用電供電「PVC風雨線」
    電纜線共126公尺。再於109年2月4日3時2分許至5時18分間
    ，接續騎乘未懸掛號牌之機車及SE-5963號自用小客車，至
    嘉義縣○○市○○○段○○○段000地號附近，持破壞剪、鉗子或功
    能類似足以剪斷堅硬粗壯之電纜線，客觀上可供為兇器使用
    之不詳工具器械，以攀登兩相鄰電線桿持上揭工具器械截斷
    架設固定在電線桿上之電纜線，將該兩端均遭截斷之電纜線
    攜離之方式，竊得該路段由臺電公司設置管領編號「新庄15
    分17A」至「新庄25分18」2支電線桿間之1條農業用電供電
    「PVC風雨線」電纜線47.6公尺。因認被告另涉犯刑法第321
    條第1項第3款之攜帶兇器竊盜罪嫌等語（即起訴書犯罪事實
    一㈠、㈡、㈣部分）。
貳、按被告之自白，非出於強暴、脅迫、利誘、詐欺、疲勞訊問
    、違法羈押或其他不正之方法，且與事實相符者，得為證據
    ，但被告或共犯之自白，不得作為有罪判決之唯一證據，仍
    應調查其他必要之證據，以察其是否與事實相符，刑事訴訟
    法第156條第1、2項分別定有明文。此即所謂自白之任意性
    與真實性，而自白之任意性乃是自白作為證據資格的要件，
    至於自白之真實性則是指自白具有證據資格後，該自白之內
    容是否具有可認為真實之情形，而對於自白在證據上之價值
    加以限制，明定須藉補強證據以擔保其真實性，所「補強證
    據」係指除該自白本身之外，其他足以證明該自白之犯罪事
    實確具有相當程度真實性之證據而言，雖所補強者，非以事
    實之全部為必要，但亦須因補強證據與自白之相互印證，足
    使犯罪事實獲得確信者，始足當之。又犯罪事實應依證據認
    定之，無證據不得認定犯罪事實；有罪之判決書應於理由內
    記載認定犯罪事實所憑之證據及其認定之理由，刑事訴訟法
    第154條第2項及第310條第1款分別定有明文。而犯罪事實之
    認定，係據以確定具體的刑罰權之基礎，自須經嚴格之證明
    ，故其所憑之證據不僅應具有證據能力，且須經合法之調查
    程序，否則即不得作為有罪認定之依據。倘法院審理之結果
    ，認為不能證明被告犯罪，而為無罪之諭知，即無前揭第15
    4條第2項所謂「應依證據認定」之犯罪事實之存在。因此，
    同法第308條前段規定，無罪之判決書只須記載主文及理由
    。而其理由之論敘，僅須與卷存證據資料相符，且與經驗法
    則、論理法則無違即可，所使用之證據亦不以具有證據能力
    者為限，即使不具證據能力之傳聞證據，亦非不得資為彈劾
    證據使用。故無罪之判決書，就傳聞證據是否例外具有證據
    能力，本無須於理由內論敘說明。且認定犯罪事實應依證據
    ，為刑事訴訟法所明定，故被告否認犯罪事實所持之辯解，
    縱屬不能成立，仍非有積極證據足以證明其犯罪行為，不能
    遽為有罪之認定，最高法院著有31年上字第1831號判決，另
    最高法院21年上字第474號判決亦揭示「犯罪事實依法應依
    證據認定之，不得僅以被告之反證不成立，持為認定犯罪之
    論據。」；而所謂之「無罪推定原則」。其主要內涵，無非
    要求負責國家刑罰權追訴之檢察官，擔負證明被告犯罪之責
    任，倘其所提出之證據，不足為被告有罪之積極證明，或其
    指出證明之方法，無法說服法院形成被告有罪之心證，縱使
    被告之辯解疑點重重，法院仍應予被告無罪之諭知，亦即被
    告在法律上固有自證無罪之權利，但無自證無罪之義務。
肆、公訴意旨認被告另有上述3次攜帶兇器竊盜罪嫌，無非係以
    被告之供述、證人黃懷寬、陳怡霖、郭士豪、蔡冠昌、龔書
    璋之證述、電力(訊)線路失竊現場調查報告表、現場照片、
    監視錄影畫截圖、車輛詳細資料報表、另案臺南市政府警察
    局白河分局109年2月25日查獲證據比對表等為其主要論據。
伍、訊據被告就其騎乘或駕駛上述車輛，於起訴書犯罪事實欄一
    ㈠、㈡、㈣之時間，行經起訴書犯罪事實欄一㈠、㈡、㈣所載之地
    點，另起訴書犯罪事實欄一㈠、㈡、㈣所載地點之電纜線嗣經
    發現遭竊等情，固供認不諱，然堅詞否認有何上開攜帶兇器
    竊盜犯行，辯稱：伊於警詢中坦承起訴書犯罪事實欄一㈠、㈡
    之犯行，是因為警察跟伊說如果不承認，不讓伊回去，而且
    這些電線不可能像警詢筆錄所寫用繩子拉扯下來用美工刀去
    割，伊只是剛好要去布袋找朋友而路過，也沒有帶工具或載
    東西，另外起訴書犯罪事實欄一㈣部分，伊只是騎機車外出
    找看看該處有無魚塭水車白鐵葉片可以撿，然後途中機車鑰
    匙鬆脫，所以有開車返回尋找，伊並沒有竊取等語。
陸、被告於起訴書犯罪事實欄一㈠、㈡、㈣之時間，騎乘上開機車
    或駕駛車輛，行經起訴書犯罪事實欄一㈠、㈡、㈣所載之地點
    ，而起訴書犯罪事實欄一㈠、㈡、㈣所載地點之電纜線嗣後經
    發現遭人以利器截斷竊取等情，均為被告所是認，並有證人
    即時任溪厝村村長侯義雄（見嘉朴警偵字第1080025102號卷
    第10至11頁）、證人即六腳鄉公所職員黃懷寬（見嘉朴警偵
    字第1080025102號卷第12至14頁；109年度偵字第8671號卷
    第79至80頁）、證人郭士豪（見嘉朴警偵字第1080025102號
    卷第15至16頁；嘉朴警偵字第1090005840號卷第7至8頁；本
    院卷第125至126頁）、證人王柏硯（見109年度交查字第50
    號卷第41頁反面）、證人陳怡霖（見109年度偵字第8671號
    卷第81至84、85至87頁）之證述可佐，且有電力(訊)線路失
    竊現場調查報告表、現場照片、監視器畫面截圖、路線圖、
    偵查報告（見嘉朴警偵字第1080025102號卷第22、24至28頁
    ；嘉朴警偵字第1090005840號卷第17、29至51頁；109年度
    偵字第8671號卷第117至125、129至145）、證人黃懷寬庭呈
    之六腳鄉公所路燈電線失竊現場調查報告表、現場照片（見
    109年度偵字第8671號卷第107、109頁）等附卷可稽，堪認
    屬實。
柒、經查：
一、被告雖曾於108年12月23日下午1時48分至2時19分間，在嘉
    義縣警察局朴子分局偵查隊接受調查，及同日下午2時38分
    至2時45分在同一單位接受調查時，坦承其有於起訴書犯罪
    事實欄一㈠、㈡所示時、地竊取上開電線（見嘉朴警偵字第10
    80025102號卷第1至9頁），然其於該2次接受調查時，均是
    供稱「用繩子綁住機車大鎖，再將鎖頭丟擲到電纜線上面，
    藉力扯落電纜線，復以美工刀將電纜線割斷，將得手的電纜
    線綁在本身所騎乘N5F-920號重機車後面扶手並拖曳離開」
    。惟依證人黃懷寬於偵訊中證稱：六腳鄉溪厝村72號旁產業
    道路附近失竊的路燈電纜，站在地上是搆不到，要爬上去電
    線桿，而且從現場狀況看起來，因為電纜線斷點有銳利的切
    口，是被剪斷，電纜線旁的礙子並沒有被強行拉扯造成毀損
    或變形的狀況等語（見109年度偵字第8671號卷第79至80頁
    ），另證人陳怡霖亦於偵訊中證述：六腳鄉溪乾厝段正義小
    段422地號附近電線失竊，是由伊到現場搶修、處理，失竊
    電線是架設在電線桿上，站在地上是搆不到電線，電線與電
    線桿之間有軸型礙子固定，而這處失竊電纜的電線桿上用來
    固定的礙子或其他設施並沒有被強行拉扯、毀損的情形，電
    纜線的切口是平整的，顯然是用工具剪斷等語（見109年度
    偵字第8671號卷第82至83頁），又證人郭士豪於本院審理中
    證稱：正義小段、松華小段遭竊電線距離地面的高度差不多
    有12米左右等語（見本院卷第126頁）。已難認被告於上述2
    次司法警察調查中所供述行竊手法與事實相符。況且，依照
    卷附監視器錄影畫面截圖（見嘉朴警偵字第1080025102號第
    24至27頁），亦未見被告在各該畫面中騎乘之機車後方把手
    處有綁住任何物品，亦與被告上開2次接受調查時自承犯案
    後係將得手電線綁在機車後方把手拖曳離去之情顯有未合。
    此外，並無其他補強證據足供佐證被告前開2次警詢時所為
    自白內容完全與事實相符，自難驟引該等自白作為認定被告
    有任何犯行之依據。
二、就起訴書犯罪事實欄一㈠部分，尚不足認定被告有此部分犯
    行之說明：
  ㈠證人即嘉義縣警察局朴子分局偵查佐蔡冠昌於偵訊中雖然證
    稱：本件是由伊承辦，但伊沒有到現場，是派出所同仁前往
    現場，本件警方據報後依照報案人侯義雄發現時間回溯到10
    月12日晚上9時起調閱監視錄影紀錄，發現有卷內監視錄影
    截圖顯示N5F-920號機車涉有重嫌，調閱的監視錄影紀錄從1
    0月12日晚上到10月13日早上，並沒有其他可疑人車，因為
    該地偏僻又是深夜時段，所以才過濾出N5F-920號機車，再
    去查詢機車車主跟使用人紀錄，發現王重興有使用這台機車
    涉犯多起電纜線竊盜案件等語（見109年度偵字第8671號卷
    第80至81頁），然其於本院審理中證稱：調監視器是轄區派
    出所去調閱，並且釐清到有可疑人士才回交給偵查隊作後續
    偵辦，不是由伊調閱並過濾監視器畫面，是因為派出所同事
    看監視器錄影檔案，看到哪一部車號就註記、查詢、過濾，
    後來鎖定這部機車，但伊不清楚派出所調閱監視器畫面的起
    迄時間點，108年10月13日部分，因為監視器畫面只有錄到
    王重興騎車行經該處，但無法確認這張照片中王重興騎乘機
    車的用意為何，附近也沒有其他監視器，也沒有過濾王重興
    後來有無再從原路繞回來等語（見本院卷第115至118頁）。
    亦即證人蔡冠昌就此部分偵辦，乃是接手現場轄區派出所先
    行蒐集證據、過濾可疑人車，鎖定涉案人車後之後續偵辦。
  ㈡而證人侯錦章於本院審理中證稱：伊於108年10、11月間任職
    六腳分駐所，伊有印象曾經處理過王重興竊取電纜的案件，
    就是新港鄉溪厝村72號附近堤防旁產業道路的電線失竊案，
    當時是由伊受理報案後，並且由伊調閱監視器及過濾，是村
    長侯義雄巡視時，前天晚上9點沒有問題，隔天早上5時發現
    電線遭竊，所以打電話報案，伊就去調閱前天晚上10時至隔
    天早上4時間的監視器檔案，伊只有調到凌晨4時，因為凌晨
    3時就會有老人在該處活動，而這支監視器剛好可以照到電
    纜失竊現場位置，機車可以左轉進去，這段期間只有這輛機
    車左轉進去，且進去之後沒有其他住戶，後方大約100公尺
    就是堤防，也就是嘉朴警偵字第1080025102號卷第24頁下面
    4個圖片右上角的截圖，是這輛機車往失竊地點過去，時間
    是10月13日凌晨0時8分，但是監視器檔案到凌晨4時間都沒
    有看到這輛機車由原路出來，而案發現場也就是從家50鄉道
    左轉進去後雖然是堤防，但堤防後面有其他路可以通出去離
    開，摩托車可以走，而堤防後面都沒有監視器等語（見本院
    卷第201至204頁）。是以，雖然司法警察接獲報案後調閱監
    視器，而該監視器是拍攝到被告由嘉50鄉道左轉進入至起訴
    書犯罪事實欄一㈠所載電線遭竊現場之產業道路（嘉朴警偵
    字第1080025102號卷第24頁參照），甚至於其所調閱監視器
    錄影期間，僅有被告騎乘上開機車從嘉50鄉道左轉進入現場
    產業道路，但是除此之外，並無其他證據足供參考。亦即，
    被告騎乘機車左轉進入該處現場後，究竟有無在該處停留若
    干時間，而堪認被告確有餘裕之時間足供其完成爬上電線桿
    、剪斷電線等動作而遂行犯罪目的，非無疑義。且無論依照
    起訴書或證人侯義雄、黃懷寬所述可知此次遭竊電線總長度
    達240公尺或300公尺，數量與體積應非容易隱藏或收納，但
    也無其他證據足認被告行經該處復離去後，是否確有得手任
    何電纜線類物品，或將得手之電纜線以何種方式載離現場。
    而依照證人侯錦章之證述，也可以知道，此處電線失竊地點
    ，並非僅有由嘉50鄉道左轉進入可以抵達，而是另有與其他
    道路相通，自無從排除可能另有他人自其他相通但未設置監
    視器之路徑進入行竊，再循其他路徑離去之情形。
  ㈢至於公訴意旨所提出之證據，均僅足認被告有於108年10月13
    日凌晨0時8分許，騎乘上開機車行經嘉義縣○○鄉○○村00號附
    近堤防旁產業道路，而該處電線桿之電線嗣經發現遭人剪斷
    竊取得手，尚難認定該處電線失竊確是被告所為。
三、就起訴書犯罪事實欄一㈡部分，尚不足認定被告有此部分犯
    行之說明：
  ㈠證人蔡冠昌於偵訊中雖證稱：本件是由伊承辦，但伊沒有到
    現場，是派出所同仁前往現場處理，在警方調閱監視器畫面
    到10月15日凌晨發現這台可疑車輛期間，沒有其他可疑人車
    行經該處，因為案發地點旁邊都是農田，且是自行車道，非
    常偏僻，平常就很少車，深夜更是幾乎沒有車輛通行，所以
    過濾出N5F-920號機車，再去查詢車主跟使用人，發現王重
    興有使用這台機車涉犯多起電纜線竊盜案件等語（見109年
    度偵字第8671號卷第84頁），但其於本院審理時證述：調監
    視器是轄區派出所去調閱，並且釐清到有可疑人士才回交給
    偵查隊作後續偵辦，不是由伊調閱並過濾監視器畫面，是因
    為派出所同事看監視器錄影檔案，看到哪一部車號就註記、
    查詢、過濾，後來鎖定這部機車，但伊不清楚派出所調閱監
    視器畫面的起迄時間點等語（見本院卷第115至116頁）。從
    而，證人蔡冠昌就此部分，亦是接手現場轄區派出所先行蒐
    集證據、過濾可疑人車，鎖定涉案人車後之後續偵辦，是此
    部分最初是由何人透過何種方式、根據何種事證鎖定特定人
    車，則亦需予以確認。
  ㈡證人即永竹派出所員警莊昆翰於本院審理時證稱：伊於108年
    10至11月間任職於永竹派出所，伊有印象處理過王重興的電
    線案件，失竊地點是在西乾企業社旁邊，也就是在六腳鄉溪
    墘厝段正義小段422地號附近，當時是接到臺電公司通知有
    電線被剪，到現場拍照，然後調閱監視器並過濾，最後過濾
    到嫌犯的車牌，然後才移送到分局，伊忘記當時調閱監視器
    畫面檔案的起迄時段，當時發現電線被剪，但一開始沒有辦
    法確定時間，而案發地對面有優美莊園，有調閱優美莊園那
    邊的監視器，因為電線一剪掉燈光就直接暗掉，而優美莊園
    那邊監視器於10月15日凌晨2時30分暗掉，所以確定偷電線
    的時間就是這個時候，然後調取西乾企業社的監視器畫面，
    發現當日凌晨2時30分許有1台機車，就如同嘉朴警偵字第10
    80025102號卷第25頁上方編號1監視器畫面截圖所示，那段
    時間只有那台機車並且迴轉，但伊忘記照片中的機車是剛抵
    達還是要離開，也無法判斷此時是電線已經剪斷或是電線還
    沒剪斷，不過這輛機車後來有迴轉，所以伊再調閱鄰近的嘉
    50線前後的公家監視器畫面用同心圓方式查看，但沒有發現
    該部機車經過，研判是從六腳鄉的自行車步道離開，之後調
    閱了自行車步道1戶民宅監視器，也就是編號2監視器畫面截
    圖，發現該部機車沿自行車步道往166線方向逃逸，所以又
    調取166線路口北、南的公家監視器，但沒有發現，所以研
    判是沿166線的方向逃逸，然後於凌晨3時12分在166線雙涵
    村牌樓發現該部機車經過，就是編號3監視器畫面截圖，後
    來繼續追查，在溪北村190之2看到嫌疑人經過，最後在月眉
    國小附近的公有監視器有拍下該部機車車號，也就是編號6
    的監視器畫面截圖，因為當初案發當下只有這台機車在西乾
    企業社那邊迴轉，之後透過行駛路段的監視器畫面鎖定，附
    近的機車只有這1台，而且編號6監視器畫面截圖駕駛人腳邊
    有類似電線的物品纏繞等語（見本院卷第205至211頁）。亦
    即此部分是由證人莊昆翰進行第一步的調取監視器畫面並過
    濾可疑人車。雖然依照證人莊昆翰所述，於案發後調取優美
    莊園外監視器檔案顯示燈光暗掉，進而認此時即為電線遭剪
    斷之時間點，另外就是調取西乾企業社外監視器，發現有1
    部機車在該處迴轉，並且沿途調閱監視器畫面。但是，就證
    人所述上開過程，均僅有卷附監視器畫面截圖可供參考（見
    嘉朴警偵字第1080025102號卷第25至28頁），至於證人所稱
    之其他情形監視器錄影檔案則未曾提出。
  ㈢且依證人莊昆翰之證述，優美莊園外燈光熄滅之時間為108年
    10月15日凌晨2時30分，另外其鎖定涉嫌車輛出現在西乾企
    業社外之時間也是108年10月15日凌晨2時30分（嘉朴警偵字
    第1080025102號卷第25頁上方監視器畫面截圖參照），縱使
    證人莊昆翰因見西乾企業社外有1輛機車迴轉，研判此車輛
    涉有嫌疑，因此依此車輛行駛路徑沿路調閱監視器並鎖定特
    定人、車並無任何失準之情形，但是該涉嫌車輛（即出現在
    西乾企業社外監視錄影畫面中之機車）之駕駛人是否可能於
    1分鐘內在上開2地間移動，甚至要完成需攀爬上高約12米的
    電線桿上並剪斷電線的行為，並非無疑。且依照卷附路線圖
    ，可知本件電線失竊地點周邊，除有司法警察調閱設置監視
    器之路段外，亦有其他分支小徑或道路，依證人蔡冠昌偵訊
    中證稱該處地處偏僻，並非有廣設監視器之區域，加以如前
    所述，難認本案實際行為人可能在同1分鐘裡面，同時在優
    美莊園、西乾企業社間移動並完成攀爬上電線桿剪斷電線等
    動作，非無可能是他人經由其他未設有監視器之路徑前往行
    竊。
  ㈣而證人莊昆翰雖於審理中證稱監視器畫面截圖中可見被告腳
    邊有類似電線纏繞（見本院卷第207頁），惟細觀證人莊昆
    翰所稱之監視器畫面截圖，實難認有其所稱纏繞之電線之類
    似物品。況且，此部分遭竊電纜線共3條，合計126公尺，以
    此等電纜線之長度、材質，應非能輕易隱藏或收納而帶離現
    場，卷附監視器畫面中，被告騎乘車牌號碼000-000號普通
    重型機車並未見有載運大量物品離去之情形，故被告是否確
    有起訴書犯罪事實欄一㈡所指之竊盜犯行，亦無從驟為確認
    。
  ㈤至於公訴意旨所提出之證據，僅足認被告有於108年10月15日
    凌晨時段，騎乘上開機車行經起訴書犯罪事實欄一㈡所載電
    線失竊地點或附近道路，而該處電線桿之電線嗣經發現遭人
    剪斷竊取得手，但尚難認定該處電線失竊確是被告所為。
四、就起訴書犯罪事實欄一㈣部分，不足認定被告有此部分犯行
    之說明：
  ㈠首先，公訴意旨雖認此部分犯罪發生時間為109年2月4日凌晨
    3時2分至5時18分間，並認此部分犯行是被告所為。然依照
    卷附偵查報告與監視器畫面，可見被告自109年2月4日凌晨2
    時46分許至同日凌晨5時18分間，多次騎乘未懸掛車牌之機
    車或駕駛車牌號碼00-0000號自用小客車，行經起訴書犯罪
    事實欄一㈣所載電線失竊路段前之交岔路口，其中被告騎乘
    上開機車於109年2月4日凌晨5時18分許進入上開電線失竊路
    段時，其所騎乘之機車上另有載著1根細長型之不詳物品（
    見嘉朴警偵字第1090005840號卷第29至44頁）。也就是，被
    告於109年2月4日凌晨5時18分許，乃是騎乘機車轉入上開電
    線遭竊處之路段，而並非騎車離開。若被告於109年2月4日
    凌晨3時2分至5時18分間已有公訴意旨所認竊取電線之行為
    ，其於109年2月4日凌晨騎車載著1根細長型不詳物品之目的
    為何？又若其原已完成犯罪，應無必要再返回現場而徒增其
    涉案曝光之風險。則被告於109年2月4日凌晨5時18分間，多
    次騎車或駕車行經起訴書犯罪事實欄一㈣所載電線失竊路段
    前之交岔路口，是否確有竊取該處電纜線，並非明確。
  ㈡另依照卷附偵查報告，司法警察認為被告於109年2月4日凌晨
    5時18分許騎乘機車所載細長型物品是「剪取電線之工具」
    。即司法警察斯時鎖定被告涉嫌著手剪斷竊取該處電線之時
    間乃是109年2月4日凌晨5時18分後某時。然依證人黃紘宇於
    本院審理中證述：伊於109年2月間任職於朴子聯合所，有印
    象處理過王重興竊盜電線的案件，是松華小段148地號附近
    ，是因為早上天亮時，有人巡田發現電線被剪，向臺電公司
    報告，再由臺電公司報案，伊確認過前1天沒有被剪，伊就
    從前1天晚上10時至隔天早上忘記幾點調取監視器並且過濾
    ，卷內偵查報告是伊製作的，伊當時除了調閱點位404監視
    器以及2個民間果園監視器檔案，另外還有點位69、70、406
    、409等等監視器，但是點位69、70、406、409等監視器都
    看到沒有什麼東西，點位406、409監視器當時是拍攝車牌的
    部分故障，但可以看全景，沒有看到什麼內容，從伊調閱監
    視器時間區段，其中點位404還有2個民間果園監視器都只有
    看到王重興騎機車，另外還有4、5台轎車經過，但因為該處
    有交岔路口，伊忘記其他車輛是直行還是有轉進電線失竊地
    點路段，民間果園監視器的位置轉進去不到10公尺就是電線
    失竊的地點，最後1張監視器畫面中長長的物品，當時研判
    是作案工具，但之後就沒有看到該輛機車從原路繞出來，伊
    調閱的其他監視器後來也沒有看到該部機車的行向，該處是
    有其他小路可以通，其他小路部分，伊印象中是沒有監視器
    等語（見本院卷第212至218頁）。
  ㈢此部分僅有上開監視器畫面截圖可佐，至於被告騎乘上開機
    車，於109年2月4日凌晨5時18分許，途經民間果園監視器畫
    面並轉進起訴書犯罪事實欄一㈣所載電線失竊地點之路段後
    ，是否有在該路段停留若干時間，而堪認被告確有餘裕之時
    間足供其完成爬上電線桿、剪斷電線等動作以遂行犯罪目的
    ，非無疑義。另依照證人郭士豪於本院審理時證稱該處失竊
    電線距離地面之高度，以監視器畫面截圖內所呈現該細長型
    物品之長度，亦不足認定被告徒憑此物品之長度即可遂行剪
    取該處電線之目的。況被告機車上所載運細長型物品，究竟
    為何物，是否可供其作為本件截斷竊取電纜線之用，並非明
    確。而此部分遭竊之電纜線長度雖僅有1段、長度為47.6公
    尺，但以該等遭竊電纜線之規格、長度觀之，欲將之攜離現
    場也非易事，或需將之截短為數段，或需將之纏繞成綑，無
    論以何種方式攜離，仍具有相當之體積，然並無任何被告自
    該處離去時有載運遭竊電纜線之證據，更難認被告有此犯行
    。
  ㈣再依證人黃紘宇所述，可知此部分電線失竊地點所處路段，
    另有其他小路相通，並非僅有卷附民間果園監視器所拍攝之
    路口可資前往，亦即該處現場周邊尚有其他通路，且該等路
    徑上並未有任何監視器設備，則是否得以完全排除另有他人
    透過其他未設有監視器之路徑前往上開處所行竊之可能，亦
    非明確。
  ㈤至於公訴意旨所提出之證據，僅足認被告有於109年2月4日凌
    晨時段，騎乘上開機車或駕駛上開車輛行經起訴書犯罪事實
    欄一㈣所載電線失竊處所在路段，但均尚難認定該處電線失
    竊是被告所為。
捌、綜上所述，公訴意旨所列證據，均難使本院對被告有起訴書
    犯罪事實欄一㈠、㈡、㈣所載攜帶兇器竊盜犯行形成毫無合理
    懷疑之確信心證，因認不能證明被告此部分犯罪，基於「罪
    證有疑，唯利被告」之原則，自應就此部分均為被告無罪之
    諭知。
據上論斷，應依刑事訴訟法第299條第1項前段、第301條第1項，
刑法第321條第1項第3款、第47條第1項、第38條第2項、第38條
之1第1項、第3項，刑法施行法第1條之1第1項，判決如主文。
本案經檢察官李志明提起公訴，由檢察官林津鋒到庭執行職務。
中　　華　　民　　國　　110 　年　　5 　　月　　12　　日
                  刑事第五庭  法　官　郭振杰
以上正本證明與原本無異。
如不服本判決應於收受判決後20日內向本院提出上訴書狀，並應
敘述具體理由；其未敘述上訴理由者，應於上訴期間屆滿後20日
內向本院補提理由書（均須按他造當事人之人數附繕本）「切勿
逕送上級法院」。告訴人或被害人如對於本判決不服者，應具備
理由請求檢察官上訴，其上訴期間之計算係以檢察官收受判決正
本之日期為準。
中　　華　　民　　國　　110 　年　　5 　　月　　12　　日
                              書記官  張茗翔
附錄論罪科刑法條：中華民國刑法第321條
犯前條第一項、第二項之罪而有下列情形之一者，處六月以上五
年以下有期徒刑，得併科五十萬元以下罰金：
一、侵入住宅或有人居住之建築物、船艦或隱匿其內而犯之。
二、毀越門窗、牆垣或其他安全設備而犯之。
三、攜帶兇器而犯之。
四、結夥三人以上而犯之。
五、乘火災、水災或其他災害之際而犯之。
六、在車站、港埠、航空站或其他供水、陸、空公眾運輸之舟、
    車、航空機內而犯之。前項之未遂犯罰之。